【裁判字號】    89,訴,1089
【裁判日期】    890721
【裁判案由】    違反電信法等
【裁判全文】
臺灣高雄地方法院刑事判決                        八十九年度訴字第一八九號
    公  訴  人  臺灣高雄地方法院檢察署檢察官
    被      告  丙○○
右列被告因違反電信法等案件，經檢察官提起公訴（八十九年度偵字第五五四一號）
，本院判決如左：
    主  文
丙○○連續以詐術得財產上不法之利益，科罰金壹仟元，如易服勞役，以參佰元折算
壹日。
    事  實
一、丙○○於民國八十八年八月間某日，在高雄市○○路夜市附近，拾獲他人遺失之
    由不詳姓名人士盜拷自甲○○向中華電信股份有限公司（以下簡稱中華電信公司
    ）所申請使用之000000000號行動電話之不詳廠牌之行動電話一具，竟
    意圖為自己不法之所有，將該行動電話機侵占入己；並基於意圖為自己不法利益
    之概括犯意，自八十八年九月五日起，至同年十月二十一日止，連續持該行動電
    話，在高雄市○○區○○路七十二號七樓之一住處及其他不詳地點，撥打（０四
    ）0000000、（０七）0000000、（０七）0000000、（０
    八）0000000、0000000000、（０四）0000000、（０
    二）00000000、（０七）0000000等電話號碼予其弟乙○○等親
    友聯絡多次，使中華電信公司陷於錯誤，誤認係合法租用人而予撥接，而連續獲
    得免費使用之財產上不法利益共約新台幣（下同）二百九十五元。嗣因甲○○於
    八十八年十月間收受中華電信公司電話帳單後，發覺有異，向中華電信公司申報
    並為警循線查獲。
二、案經交通部電信總局移送高雄地方法院檢察署檢察官偵查起訴。
    理  由
一、訊據被告丙○○對於右揭時、地拾獲行動電話並予撥打之事實自白不諱，核與被
    害人甲○○之指訴：「（你平常的電話費多少？）四、五百元，這次費用為七、
    八百元才使我起疑」相符；證人即被告之弟乙○○亦於警訊中證稱：「所撥的電
    話有我父親及二姐曾秀雲的聯絡電話，於是通知我姊姊丙○○前來，丙○○一看
    到通聯紀錄後就承認是他盜打的，並且說出撥打去找某某人及盜用金額」（見八
    十九年一月二十一日偵訊筆錄）明確，並到庭證稱：「（你家電話號碼？）（０
    四）0000000、（０七）0000000」屬實，經核與卷附通話明細清
    單部分通話號碼相符，堪認被告前揭自白與事實相符。又被告所盜撥之電話費用
    ，共計約二百九十五元，有通話明細清單可參，此為被告詐得不法利益之數額；
    此外，復有行動電話被盜用申報書各一份附卷可稽，是本件事證明確，被告犯行
    洵足認定，應依法論科。
二、核被告所為，係犯刑法第三百三十七條之侵占遺失物罪、第三百三十九條第二項
    之詐欺得利罪。其先後多次盜撥他人行動電話之犯行，時間緊接、方法相同，所
    犯又係構成要件相同之罪名，顯係基於概括犯意為之，應依連續犯規定論以一罪
    ，並加重其刑。所犯二罪間，有方法結果之牽連犯關係，應從一重依詐欺得利罪
    處斷。公訴人雖認被告拾獲之電話為被害人甲○○所遺失，其拾獲後持以使用，
    係犯電信法第五十六條第一項之罪云云。惟查：被告拾獲之行動電話，並非被害
    人甲○○所有，此業經甲○○於本院審理中陳述：「（你行動電話號碼？有無遺
    失過？）000000000號。沒遺失過，也沒讓人拷貝，所以被告撿到之行
    動電話不是我的」明確（見八十九年六月十三日訊問筆錄）；又按電信法第五十
    六條第一項規定「意圖為自己或第三人不法之利益，以有線、無線或其他電磁方
    式，盜接或盜用他人電信設備通信‧‧‧」，係指以有線、無線或其他電磁方式
    盜接或知他人製造、變造電信器材或為前開盜接而為盜用者而言，被告既係拾獲
    由不詳姓名人士所盜拷之行動電話而使用，尚難認其就該電話係盜拷為知悉，被
    告前開行為實與一般盜撥他人電話使用之情形無異，自僅應論以刑法第三百三十
    九條第二項之詐欺得利罪，公訴意旨論以電信法第五十六條第一項之罪，尚有未
    洽，惟其社會基本事實相同，本院自應予審理，並變更起訴法條。爰審酌被告犯
    罪動機、目的、手段、所生危害、犯罪所得不高、情節輕微、犯後坦承犯行並向
    被害人道歉，被害人亦表示不願對被告追究，也無須被告賠償（見八十九年六月
    十三日訊問筆錄）等一切情狀，量處如主文所示之刑，並諭知罰金易服勞役之折
    算標準。
據上論斷，應依刑事訴訟法第二百九十九條第一項前段、第三百條、刑法第三百三十
七條、第三百三十九條第二項、第五十六條、第五十五條，罰金罰鍰提高標準條例第
一條前段、第二條，判決如主文。
中    華    民    國    八十九    年      七      月        二十一      日
                                  臺灣高雄地方法院刑事第三庭
                                  審判長法  官  宋  明  中
                                          法  官  古  振  暉
                                          法  官  葉  啟  洲
右正本證明與原本無異。
如不服本判決，應於判決送達後十日內，向本院提出上訴狀。
                                          書記官  盧  雅  婷
中    華    民    國    八十九    年      七      月        二十一      日
附錄本判決論罪之法條：
刑法第三百三十七條
意圖為自己或第三人不法之所有，而侵占遺失物、漂流物或其他離本人所持有之物者
，處五百元以下罰金。
刑法第三百三十九條第二項
意圖為自己或第三人不法之所有，以詐術使人將本人或第三人之物交付者，處五年以
下有期徒刑、拘役或科或併科一千元以下罰金。
以前項方法得財產上不法之利益或使第三人得之者亦同。
前二項之未遂犯罰之。


司法院資訊處製作；財團法人民間司法改革基金會備份。
